

## Contacto



San Javier, Chile



+56040939963

claudio.guevara.dev @gmail.com



claudioguevaradev.gi thub.io/portafolio/

# Lenguajes

HTML 5 CSS 3

<u>JavaScript</u>

**TypeScript** 

Python

SQL - NoSQL

# Tecnologías

Node (Express)
FastAPI

Flask

React, React Native

Electron, Tauri

MySQL, PostgreSQL,

MongoDB

Bootstrap, Material UI

# Otras Tecnologías

Linux

Git

Docker

Anaconda

Nginx

# Claudio Guevara Vásquez

Desarrollador de Software

## Sobre Mí

Soy desarrollador de software egresado de la Universidad de Talca, Chile. Me especializó en desarrollo web haciendo uso de Node.js, React, Python y bases de datos principalmente. Me gusta programar, mejorar, aprender nuevas tecnologías y ayudar al equipo. Puedes saber más de mí en <a href="https://claudioguevaradev.github.io/portafolio/">https://claudioguevaradev.github.io/portafolio/</a>.

## Experiencia Laboral

#### Radio100

Santiago, Chile

05/2021 - 08-2021

Desarrollo de una página web para radio100.cl, la cual es una radio situada en Providencia, Chile. El objetivo del sitio web era sincronizar la radio en tiempo real, así como subir afiches publicitarios de la misma. Dicha aplicación se desarrollo con Node.Js, React, Bootstrap y MongoDB; y la puede visitar en https://radio100.cl/.

# Centro de Biotecnología y Bioingenería

01/2021 - 07/2022

Santiago, Chile

Trabajo como investigador y desarrollo web para CeBIB. Me desempeñe en tareas de investigación científica mediante el uso de Python, así como el desarrollo de aplicaciones como Peptipedia.

### **Peptipedia**

Santiago, Chile

02/2022 - Presente

Desarrollo de una página con fines bioinformáticos. Peptipedia es un sitio web construido a partir de una base de datos de peptidos y que tiene como objetivo el ser de utilidad para la investigación científica. Dicha aplicación se construyó con Flask, React, Material UI y PostgreSQL; y la puede visitar en <a href="http://peptipedia.cl">http://peptipedia.cl</a>.

#### Mi Portafolio

San Javier, Chile

04/2022 - 05/2022

Desarrollo de mi página personal para mostrar quién soy y mis habilidades. Dicha página fue construida con React y Material UI; y la puede visitar en https://claudioguevaradev.github.io/portafolio/.

## Formación Académica

Ingeniería Civil en Bioninformática

2017-2022

Universidad de Talca

**Desarrollador de Software** 

2017-2022

Univerisdad de Talca

#### **Idiomas**

Español